臺灣高等法院刑事判決　　　　　　　　99年度上訴字第4350號
上　訴　人
即　被　告　李翰鈞
選任辯護人　沈建宏　律師
　　　　　　景玉鳳　律師
上列上訴人因妨害性自主案件，不服臺灣板橋地方法院99年度訴
字第1597號，中華民國99年10月15日第一審判決（起訴案號：臺
灣板橋地方法院檢察署99年度偵字第8087號），提起上訴，本院
判決如下：
    主  文
上訴駁回。
    事  實
一、李翰鈞係位在臺北縣板橋市○○街233巷1號「品擔仔麵」
    之負責人，代號00000000號之成年女子（真實姓名年籍詳卷
    ，下稱Ａ女）係該店之啤酒促銷小姐。嗣於民國99年2月8日
    晚間，因Ａ女在上開店內飲酒過量，酒醉至無法行走，李翰
    鈞遂於同日23時30分許，將Ａ女帶往其位在臺北縣板橋市（
    現為新北市板橋區○○○路171巷3弄3之1號之住處休息，竟
    乘Ａ女酒醉身體不適認有機可乘，而基於強制性交之犯意，
    約於翌日（9日）凌晨1時30分許，先以其優勢之身形、氣力
    正面將Ａ女強壓於床上，強吻Ａ女及撫摸Ａ女之胸部、下體
    ，惟Ａ女因酒醉無力而無法有效將李翰鈞推開，李翰鈞即不
    顧Ａ女之反抗，繼強將Ａ女之衣物褪去，並以其陰莖插入Ａ
    女之陰道內抽動，惟因Ａ女表達疼痛之意而中止其行為，又
    於同日凌晨4 時許，李翰鈞接續以其優勢之身形、氣力強壓
    Ａ女，並將Ａ女之內褲強行脫掉，Ａ女即以言語表示拒絕，
    並以手腳推拒，惟李翰鈞不顧Ａ女之反抗，以其陰莖插入Ａ
    女之陰道內抽動，約5 分鐘後，因Ａ女表示疼痛而中止其行
    為，再於數十分鐘後，李翰鈞接續以其陰莖插入Ａ女之陰道
    內，迄射精後終止其行為，以此違反Ａ女意願之強暴方式，
    對Ａ女性交得逞3 次。嗣Ａ女於返家後不甘受辱遂報警處理
    ，為警循線查悉上情。
二、案經Ａ女訴由臺北縣政府警察局板橋分局報告臺灣板橋地方
    法院檢察署檢察官偵查起訴。
    理  由
壹、程序方面
一、按被告以外之人（包括證人、鑑定人、告訴人、被害人及共
    同被告等），於審判外之言詞或書面陳述，除法律有規定者
    外，不得作為證據，刑事訴訟法第159條第1項定有明文，此
    係因刑事訴訟法新制採改良式當事人進行主義，為保障被告
    防禦權及維護直接審理與言詞審理原則，酌採英美法之傳聞
    法則，並於第159條之1至第159條之5增設例外規定，以應實
    務需要，俾符實體真實發現之訴訟目的。是以，證人即被害
    人Ａ女於警詢中之供述，係被告以外之人於審判外之陳述，
    且被告亦否定其證據能力，則無例外規定之適用，是依上開
    規定，不得作為證據。
二、次按被告以外之人於偵查中向檢察官所為陳述，除顯有不可
    信之情況者外，得為證據，刑事訴訟法第159條之1第2項定
    有明文。偵查中對被告以外之人（包括證人、鑑定人、告訴
    人、被害人及共同被告等）所為之偵查筆錄，或被告以外之
    人向檢察官所提之書面陳述，性質上均屬傳聞證據。惟現階
    段刑事訴訟法規定檢察官代表國家偵查犯罪、實施公訴，依
    法其有訊問被告、證人及鑑定人之權，證人、鑑定人且須具
    結，而實務運作時，檢察官偵查中向被告以外之人所取得之
    陳述，原則上均能遵守法律規定，不致違法取供，其可信度
    極高，是以，除反對該項供述得具有證據能力之一方，已釋
    明「顯有不可信之情況」之理由外，不得遽指該偵查中之陳
    述不具證據能力。查證人Ａ女於偵訊中已具結證述，且於審
    理中證人Ａ女復經原審傳喚到庭具結作證，已充分保障被告
    之對質詰問權，而審判中與偵查中之證述內容又屬一致，又
    查無檢察官在上開偵訊時有任何以不正方法訊問而有顯不可
    信之情況，是依上開規定，證人Ａ女於偵查中之證述，自有
    證據能力。
三、再依醫師法第12條之規定，醫師執行醫療業務時，不論患者
    係因病尋求診療，或因特殊目的而就醫，醫師於診療過程中
    ，均依法製作病歷，此一病歷之製作，屬醫師於醫療業務過
    程中所須製作之紀錄文書，而且每一醫療行為均屬可分，因
    其接續之看診行為而構成醫療業務行為，其中縱有因訴訟目
    的，例如被毆傷而尋求醫師之治療，對醫師而言，仍屬其醫
    療業務行為之一部分，仍應依法製作病歷，則該病歷仍屬業
    務上所製作之紀錄文書，與通常之醫療行為所製作之病歷無
    殊，自屬刑事訴訟法第159條之4第2款所稱從事業務之人於
    業務上所須製作之紀錄文書，而診斷證明書係依病歷所轉錄
    之證明文書，自仍屬本條項所稱之證明文書（最高法院97年
    台上字第666號判決參照）；又醫院所出具之受理性侵害事
    件驗傷診斷書，係由專責醫師依內政部性侵害防治委員會制
    定之診斷項目及流程加以診斷，並協助蒐集被害人身上微物
    跡證，亦為依性侵害犯罪防治法第10條第3項所定由中央衛
    生主管機關制定統一格式，復依同條第1項之規定所開立者
    ，自非為臨訟而準備之證明書，是本件由專業醫師所製作之
    診斷書，係在可信之特別情況下所為，具有高度之信用性，
    依刑事訴訟法第159條之4第3款之規定，得作為證據。是醫
    療財團法人徐元智先生醫藥基金會亞東紀念醫院（下稱亞東
    醫院）出具Ａ女受理疑似性侵害事件驗傷診斷書，依上開說
    明，得作為證據。
四、又依刑事訴訟法第198條、第208條，所謂鑑定乃指於刑事訴
    訟程序中為取得證據資料而由檢察官或法官指定具有特別知
    識經驗之鑑定人、學校、機關或團體，就特定之事物，以其
    專業知識加以分析、實驗而作判斷，以為偵查或審判之參考
    。故而，不論鑑定人或鑑定機關、學校、團體，均應由檢察
    官或法官視具體個案之需要而為選任，始符合刑事訴訟法第
    198條、第208條之規範本旨，否則所為鑑定，仍屬於傳聞證
    據。但對於司法警察機關調查中之案件，或有量大或急迫之
    情形，為因應實務之現實需求，認為當然有鑑定之必要者，
    基於檢察一體原則，得由該管檢察長對於轄區內之案件，以
    事前概括選任鑑定人或囑託鑑定機關（團體）之方式，俾便
    轄區內之司法警察官、司法警察對於調查中之此類案件，得
    即時送請事前已選任之鑑定人或囑託之鑑定機關（團體）實
    施鑑定（法務部92年9月1日法檢字第0920035083號函參照）
    。而臺灣高等法院檢察署檢察長概括選任內政部警政署刑事
    警察局為「DNA之鑑定」鑑定機關（臺灣高等法院檢察署92
    年10月15日檢文允字第0921001322號函參照），此為法院審
    判職務所知悉之事實。查卷附之內政部警政署刑事警察局99
    年5月11日刑醫字第0990027667號鑑驗書（見原審卷第14頁
    ），雖係由臺北縣政府警察局板橋分局送請內政部警政署刑
    事警察局為DNA鑑定，但內政部警政署刑事警察局為臺灣高
    等法院檢察署檢察長概括選任鑑定機關，所為鑑定結果，自
    有證據能力。
貳、實體方面
一、訊據被告李翰鈞固坦承Ａ女於99年2月8日在其經營之「品
    擔仔麵」為啤酒促銷時醉倒，遂將Ａ女帶往其位於臺北縣板
    橋市○○路171巷3弄3之1號之住處休息，並在房間內與Ａ女
    發生3 次性行為之事實，惟矢口否認有何強制性交犯行，辯
    稱：Ａ女在伊店裡的時候，因為喝醉、腳扭傷，而待在2 樓
    的廁所，伊將她扶下樓後，有打電話給酒商問說如何處理，
    酒商說酒促小姐係由經紀公司派遣，所以要自行處理，伊遂
    撥電話予友人沈勇助開車來接伊和Ａ女，伊扶Ａ女上車後，
    有問Ａ女住哪裡，Ａ女當時沒有回應，伊就問她是否要到伊
    家休息，Ａ女回伊「嗯」，回到伊家後，伊扶她上伊家讓她
    躺在伊的床上，伊在旁邊看電視，約1時15 分許，伊去廁所
    回來，Ａ女就問伊一些問題，例如伊的婚姻狀況、年齡等問
    題，聊一下天後，伊就親吻Ａ女的嘴巴，Ａ女也有回應伊而
    舌吻，之後互相撫摸下體，然後伊陰莖就插入Ａ女之陰道，
    之後她告訴伊說會痛，於是伊就停止，然後2 人就睡覺了，
    約4 時許，伊被外面公園運動的人吵醒，就打開電視，Ａ女
    也醒了，並問伊要不要上班、要填寫幾瓶酒等問題，之後又
    開始親嘴、愛撫的動作，伊就把陰莖插入Ａ女的陰道內，時
    間約5 分鐘，Ａ女說很痛，伊又拔出來，之後互相調情、撫
    摸及親吻約30分鐘，伊還問她會不會痛，當時伊摸她下體，
    Ａ女說不會痛，之後伊又將陰莖插入她的陰道內，過程中有
    問她這樣會痛嗎，Ａ女回答說還好，伊就體外射精，結束之
    後伊還買早餐給她吃，她吃完後繼續睡覺，約9時45 分她洗
    好澡叫伊起來問伊有沒有吹風機，之後用毛巾擦乾後，就自
    己離開了云云。惟查：
(一)上開被告對Ａ女為強制性交之犯罪事實，業據證人Ａ女於偵
    查中證稱：伊是第一次去被告的店裡工作，被告和友人一起
    喝酒，伊也過去敬酒，他們就勸伊喝烈酒，伊喝了之後就覺
    得有點醉，接著伊就去二樓的洗手間吐，當時因為伊覺得很
    累，都站不起來，所以就待在那邊一陣子，後來有人敲門，
    並且問伊怎麼了，記憶中有一個男子揹伊下樓，下樓之後店
    裡的燈都關了，伊請揹伊下樓的男子幫伊叫計程車，並稱要
    到板橋車站，當時伊的意識還算清楚，只是身體無力無法站
    起來，他有叫了車，但卻跟伊一起上車，上計程車後伊又出
    現昏睡的狀況，伊有意識的時候是被被告揹上樓時撞到左腳
    腳踝而醒來，伊問被告是在哪裡，被告說那是他家，伊有問
    被告為何要把伊帶到他家，被告說伊喝醉所以帶到他家去休
    息，然後被告把伊丟在他的床上，就撲在伊身上壓住伊，伊
    問他幹嘛並且要掙扎，但是沒有力氣，後來被告就開始親伊
    的嘴，伊要推開他，但是身體沒有力氣，被告也很重，所以
    沒有辦法推開他，接著被告的性器官已經勃起，並且開始頂
    伊的下半身，伊要側身躲避他，但他把伊翻過來，伊就很生
    氣地跟被告說不要這樣，請他放尊重一點，被告卻說會好好
    對待伊，會對伊很溫柔，於是他就開始脫他的衣服，並且脫
    掉伊的內褲及用手伸入伊的衣服裡面，用力捏伊的胸部，伊
    又再次表示不要這樣，並要用手推開他，但是還是沒有力氣
    抵抗，因為房間很暗，又很擔心他是廚師會有刀具，所以就
    不敢大叫，被告也一直強吻伊的嘴巴，所以也沒有辦法大叫
    ，然後被告就脫褲子，並且用手摸伊的下體，最後就把他的
    性器官很粗魯、用力地插進伊的陰道內，痛到伊快要昏過去
    ，他也沒有戴保險套，伊要踢開他，但是沒有辦法，他依然
    抽動，後來他的陰莖有軟掉，他就拔出來，但卻強拉伊的手
    去幫他撫摸陰莖，伊並不願意。後來他又勃起，竟再將伊的
    腳抬高到他的肩膀上，將他的陰莖用力插入伊的陰道，伊還
    是感覺很痛，後來伊有點昏睡，被告也睡著了，醒來之後，
    被告又將陰莖插入伊的陰道，最後他有射精在伊的大腿上，
    伊並沒有同意被告對伊性交，之後因為伊覺得很髒，所以馬
    上去洗澡，這三次伊都是清醒的，但是身體沒有力氣等語明
    確（見99年度偵字第8087號卷第10頁、第11頁），核與Ａ女
    於原審審理時就其經被告性侵害之基本情節所為之證述：當
    天伊是第一次去被告的店裡，伊喝了啤酒和烈酒，伊當時知
    道自己喝醉了，上去二樓的廁所嘔吐，但頭還是很痛、身體
    很重，沒有辦法自己離開，後來店裡要關門了，伊有請被告
    叫計程車載伊回伊住的地方，當時被告抬伊進計程車內時花
    了一點時間，伊有說要到板橋車站，當時伊整個人是昏的，
    伊只知道他不是把伊載回伊家，被告有告訴伊說是他家，被
    告把伊揹上他家，伊的腳撞到樓梯邊的牆壁很痛，因為當時
    伊全身很累，快要睡著，伊的精神狀況很糟，身體沒有辦法
    控制，被告是利用伊的精神狀況很差，沒有能力反抗，加上
    伊不知道被告住處有沒有危險的物品，伊的手機也沒有電，
    無法求救，被告違反伊的意願對伊性侵，伊拿出僅剩的力量
    ，要把被告挪開、移開，但被告整個人壓在伊身上，讓伊沒
    有辦法主動做出攻擊，當時伊很努力的掙扎、要把伊推開，
    也有說不要碰伊，被告好像說一下下就好了，然後繼續他的
    動作，把伊腳抬起來，伊根本沒有辦法踹他，被告在沒有作
    保護措施的情況下，將性器官插入伊的陰道內至少有1至2次
    ，被告並沒有在伊的體內射精，但是有射在伊的大腿，也有
    弄到床單等情節大致相符（見原審卷第64頁至第66頁）。再
    經警採集Ａ女陰道、陰部棉棒精子細胞層、內褲精子細胞層
    送內政部警政署刑事警察局以酸性磷酸酵素檢測顯微鏡檢驗
    精子細胞之結果為：「被害人內褲採樣標示00000000處、陰
    部深部棉棒檢出同一男性Ｙ染色體DNA-STR型別，因無特定
    比對對象，無法比對」等情，有內政部警政署刑事警察局99
    年5月11日刑醫字第0990027667號鑑驗書在卷可按（見原審
    卷第19頁），上述鑑驗結果，係檢驗機關本於專業知識及以
    精密儀器科學檢驗方法所得之結論，自可憑信；又因對被害
    人內褲採樣時，是在警察尚未查獲嫌疑人之前，故沒有特定
    對象比對，此有原法院公務電話紀錄1 份在卷可按，是縱然
    無從特定Ａ女之內褲殘留被告之精子細胞，惟Ａ女之陰部、
    內褲確有男性之精子細胞之情堪以認定。再佐以亞東紀念醫
    院受理疑似性侵害事件驗傷診斷書所載檢查結果：「左腳踝
    紅腫、陰部擦傷、及處女膜於3、9（點鐘）處有陳舊性裂傷
    」等情，依上開左腳踝紅腫、陰部擦傷之傷勢，核與Ａ女上
    開所指證其腳部有撞到及被告係強行將陰莖插入其陰道內等
    情節亦屬相符，並觀諸證人Ａ女於原審審理受訊問時，神情
    緊張而不安，就部分情節雖稱以不記得或有些許出入，惟就
    被害經過指證不移，且於訊問過程中偶有氣憤、難過之表情
    ，語氣真摰，依其神情、狀態，實無從認定Ａ女之證述係出
    於虛偽不實之詞，是其上開指證應堪採信。
(二)證人沈勇助固於原審審理時證稱：當天是伊打電話約被告吃
    宵夜，被告叫伊過去幫忙載他喝醉的朋友，伊就開伊的小貨
    車去載，伊的小貨車是像發財車那種，沒有後座，因為車子
    的空間不是很大，上車後被告和他的朋友二人抱在一起，到
    達被告家後，被告將那位小姐扶上樓，小姐的包包在伊車上
    ，伊就幫忙把包包拿上去被告家，伊就離開了，當天就沒有
    再去吃宵夜，在載送的過程中，伊沒有聽到被告跟那位小姐
    講話，因為一下子就到被告住處了，伊也沒有注意被告與那
    位小姐肢體上的互動，女生好像有跟被告講話，但伊不清楚
    說了什麼，伊只記得那個女生的頭髮長長的，頭低低的，看
    不出她的精神狀態，被害人當天沒有主動對伊說話，只有對
    被告說話，她和被告靠得很近，說話根本聽不清楚等語（見
    原審卷第49頁背面至第51頁背面），惟嗣於原審訊以證人沈
    勇助其貨車之型式、先前為被告載送之經驗及在貨車上互動
    情形等細節時，其答稱：該車是伊做生意用的1,100C.C或
    1,300C.C，之前被告也有叫伊去他的店裡載送他或他喝醉酒
    的朋友，但過去從未載送過女生，只有載過被告或被告的男
    性朋友，而且是騎機車分別送他們回家，像這次三人同擠在
    發財車前座的情形是第一次。當時被害人穿著酒促小姐的工
    作制服，伊當天有問為何未送女生回女生的家，被告說他不
    知道女生的家在哪裡，當時都是伊跟被告在講話，那個女生
    沒有講話，當天伊有上去被告住處，把包包放著就離開了，
    印象中，伊沒跟那個女生說到話，伊也不曉得她有沒有跟被
    告說話，伊對話的人就是被告而已等語（見原審卷第52 頁
    至第53頁背面），是以證人沈勇助前後證詞與被告前開陳述
    相互勾稽，證人沈勇助前往搭載被告及Ａ女之緣由，究係因
    被告主動聯絡證人沈勇助，抑或證人沈勇助撥打電話邀約被
    告吃宵夜，被告始要求其前往搭載，二人指述情節已有不同
    ，復就於證人沈勇助之小貨車上，Ａ女有無談話，證人沈勇
    助前後證述內容亦有歧異，則證人沈勇助上開證言，是否可
    信，即有可疑。再者，依證人沈勇助所述，被告從未要求其
    幫忙載送女性，此次非但央求證人沈勇助於深夜幫忙以小貨
    車搭載年輕女子，且被告自始均與該女子抱在一起並和證人
    沈勇助同坐在小貨車狹窄之前座空間內，以被告與證人沈勇
    助為多年好友之關係，證人沈勇助必會相當好奇而加以關心
    ，並印象深刻，何以其對於Ａ女之長相、於車上之反應、有
    無與被告互動、談話內容等情形均不知情，顯有違常理，是
    證人沈勇助上開證述是否有迴護被告之情，亦非無疑。況縱
    然苟係證人沈勇助搭載被告、Ａ女返回被告住處，惟證人沈
    勇助既已自承其於送被告、Ａ女抵達被告住處後旋離開，則
    被告與Ａ女事後於被告住處內有無發生性交行為、Ａ女是否
    出於自願等情，應非證人沈勇助所得知悉，是證人沈勇助上
    開證述，亦難採為對被告有利之認定。
(三)又被告辯稱：伊當時沒有試圖聯絡Ａ女的家人或友人，是因
    為沒有想那麼多，且帶Ａ女回家後，她給伊的感覺是喜歡伊
    願意跟伊發生性行為云云。辯護人則為被告辯護稱：Ａ女固
    然係處於喝醉之狀態，但其並無對於被告帶其回家表示排斥
    或抗拒至被告家中的意思；又Ａ女苟係害怕被告有刀具或危
    險物品，為何仍敢如其所述以手推拒被告；再Ａ女與被告發
    生性行為後，Ａ女竟未思索如何離開被告住處，而繼續在被
    告家中睡覺，且還吃完被告從外面買回來之早餐，並在被告
    家中盥洗，此等客觀情狀均與常情有違；況且Ａ女係因為與
    被告性交時未為防護措施而有所恐懼，顯難認有何違反其意
    願之情形云云。然依證人Ａ女於原審審理時證稱：當時伊喝
    醉了，被告把伊抬進車內時還花了一點時間；伊在被告住處
    時不是自願跟被告發生性行為的，伊的精神狀況很糟，身體
    完全沒辦法控制，伊像是睡著及迷昏的狀態，完全沒有能力
    反抗，那個地方是被告的住所，伊不知道有沒有危險的物品
    ，而且當時已經很晚了，伊的手機沒有電，沒有辦法打電話
    ，也不知道自己身處何處；伊當時一直處於頭痛、疲累狀態
    下而睡睡醒醒，在被告那次射精完之後，他好像有呈現熟睡
    的情況，因為他有打呼，伊那時候酒也還沒醒，頭很痛，所
    以伊也有睡著，之後被告有去幫伊買早餐，吃完三明治及奶
    茶後，伊又繼續昏睡；待伊清晨再度醒來時，已經比較清醒
    了，當時伊又臭又髒，所以就去廁所盥洗，盥洗後伊不敢再
    進房間，就坐在沙發上讓自己頭腦再清醒一點，就是那時知
    道被告家中格局；在被告第一次對伊為性行為時，伊非常的
    抗拒，到了醒來的時候，被告再次對伊進行性行為，伊只想
    要趕快離開，因為伊不覺得以被告的身形，伊抗拒會有用，
    當時已經絕望了等語（見原審卷第64頁背面至第65頁、第66
    頁背面、第67頁背面、第69頁），是證人Ａ女當時固尚有意
    識，惟其已無自己上車、行走之行動能力，且依當時Ａ女手
    機已處於無電狀態，深夜中僅知悉係在被告住處而不知確切
    地點，復於酒醉狀態，思考反應及行動能力已不如常人般敏
    捷，故其未大聲驚呼、不知該如何求援或離開，應屬當然，
    而Ａ女雖有食用被告所買之早餐，惟觀其食用完畢立即再度
    昏睡，可知其當時仍處於宿醉未完全清醒之狀態，自難據此
    認Ａ女所為有何悖於常情之處。再者，被告及Ａ女均供陳被
    告係射精在Ａ女之身體上，且Ａ女曾在被告店內廁所嘔吐，
    是Ａ女酒醒後感覺身體不潔，先往廁所盥洗，亦屬正常。況
    Ａ女自知身形不敵被告，倘於貿然離去之際，遭被告發覺，
    恐有再遭不當對待之可能，故Ａ女隱匿情緒，佯裝鎮定，於
    盥洗後獨自坐於客廳，待被告起床後始行離去，作為當下保
    護自己之方式，亦非不能理解，辯護人執上情辯稱Ａ女應有
    同意與被告性交云云，即無可採。又Ａ女縱曾於原審審理時
    表示，被告性交當時未戴保險套或其他防範措施，致其有擔
    憂身體感染、懷孕等後續問題之恐懼等情，惟一般女子遭受
    性侵時，除當下身心遭受巨創外，更恐懼感染性病或懷孕之
    後續嚴重問題，原與常情無違，且Ａ女在案發之前，與被告
    互不相識，甚至不知被告之全名、年籍，其有所恐懼自屬正
    常，是不能以Ａ女事後此種心理反應，逆推被告對Ａ女為性
    交行為之時，Ａ女有為性交之意願。
(四)被告再辯稱：Ａ女在伊家要離開時，還問伊說酒促單子還沒
    有蓋，伊回稱晚上拿到店裡蓋就好，顯見兩人是在兩情相悅
    的情形下，否則不會討論到酒促的事情云云。惟參被告於偵
    查中經檢察官訊問：「問：回家之後發生何事？答：我把他
    扶到床上，並且跟他睡在同一個床上。接著他就問我她在我
    家我妻子是否會罵，我跟她說我已經離婚了。之後我就抱她
    並且親她、摸她胸部及下體。但是手沒有深入她的陰道裡，
    後來她也摸我的性器官。接著我就把性器官插入她的性器官
    內，我們一共發生三次性行為。…問：你與被害人性行為時
    ，他的精神狀況？答：不知道，不過他有跟我對話。除了說
    到我的妻子的事之外，他並且有問我有關於工作的事。問：
    為何被害人會願意跟第一次見面的你發生性交行為？答：我
    也不知道。…問：在你帶被害人回家之前，被害人有無給你
    他想跟你性行為的表示？沒有。」等語（見99年度偵字第80
    87號卷第23頁、第24頁），則Ａ女既在抵達被告住處時，並
    未顯露任何對被告表示好感之意，Ａ女又處於酩酊酒醉，身
    體極為不適之情況下，何以會對被告突生好感，旋與被告互
    相愛撫及性交，被告就此部分自始均未能予以說明，縱然Ａ
    女確有與被告言及如何填寫被告店內啤酒銷售之數量之情，
    惟此亦與Ａ女究竟有無同意與被告性交之行為無直接關聯，
    而難執為對被告有利之認定。
(五)另按刑法第221條之強制性交罪，於88年4月21日修正時，已
    自「至使不能抗拒」修正為「違反其意願之方法」為要件，
    僅須以強制方法，足以壓抑被害人之性自主決定權為必要，
    此觀諸立法理由甚明。查被告對Ａ女為性交行為時，Ａ女意
    識均屬清醒，並有抵抗被告之行為，只因被告力量很大，完
    全將Ａ女壓制住，業據證人Ａ女證述明確在卷（見原審卷第
    65頁、第68頁背面、第69頁），審酌被告為一般體型健壯之
    成年男子，相較於Ａ女而言，明顯有優勢之氣力，其著手於
    性交之際，強行以正面壓制Ａ女，並以手腳反抗Ａ女之掙扎
    、推拒，均係抑制Ａ女之意志，使其無法反抗，是Ａ女主觀
    上未有同意之表示，於客觀上亦有抵抗之外顯行為，即已該
    當於刑法第221條所稱之強制性交罪無疑。
(六)至辯護人聲請傳喚Ａ女，證明Ａ女至被告店內擔任啤酒促銷
    小姐，其銷售量須由被告審核並蓋印店章，Ａ女始能繳回雇
    用公司，故被告應成立刑法第228條第1項之利用權勢性交罪
    云云，按刑法第228條第1項之利用權勢性交罪，以對於因親
    屬、監護、教養、教育、訓練、救濟、醫療、公務、業務或
    其他相類關係受自己監督、扶助、照護之人，利用監督之權
    勢性交，被害人係處其權勢之下，而隱忍屈從，然被害人屈
    從其性交，並未至已違背其意願之程度，始克當之，此與同
    法第221條第1項之強制性交罪，係以違反被害人意願之方法
    而為性交行為仍屬有間，若利用權勢，且以使被害人喪失自
    由意思或其他違反其意願之方法而行之，則仍應依強制性交
    論罪（最高法院98年度台上字第3312號判決意旨參照）。查
    Ａ女為啤酒促銷小姐，經公司指派第一次到被告經營之「品
    擔仔麵」從事促銷工作，而非受僱於被告店內，業經Ａ女
    證述在卷，雖Ａ女填載之銷售量需經被告審核蓋章，然此僅
    為Ａ女受雇之公司為確認Ａ女填載是否屬實，尚難認Ａ女與
    被告間有何監督與服從的權勢可言，況被告對Ａ女為性行為
    所用之方法均已達到違反Ａ女意願之程度，而非僅止於使Ａ
    女屈從，同意與之性交，已如前述，本件被告所為，自與刑
    法第228條第1項之利用權勢性交罪有間，而應該當強制性交
    罪，是辯護人上開聲請，本院認無必要，併此敘明。
(七)綜上所述，被告前開所辯，要係避就卸責之詞，均不足採。
    本件事證已臻明確，被告以優勢之身形、氣力壓制之強暴方
    法對Ａ女為強制性交之犯行，堪以認定。
二、核被告李翰鈞所為，係犯刑法第221條第1項之強制性交罪。
    又其於性交過程中所為強行親吻Ａ女及撫摸Ａ女胸部、陰部
    等強制猥褻低度行為，為強制性交之高度行為所吸收，不另
    論罪。被告先後以其陰莖進入Ａ女陰道內之3次強制性交行
    為，亦係在密切接近之時間、相同之地點實施，各次強制性
    交行為間之獨立性極為薄弱，依一般社會觀念亦難以強行分
    離，顯均係基於單一犯意接續所為，侵害單一法益，應包括
    於一行為予以評價，為接續犯，論以一罪。原審適用刑法第
    221條第1項，審酌被告無前科紀錄，素行尚可，為國中畢業
    ，家境小康，分別有本院被告前案紀錄表、警詢筆錄在卷可
    參，竟為逞一己之性慾，趁Ａ女酒醉身體不適之際，以強暴
    之方法對Ａ女為性交行為，對Ａ女造成嚴重之身心傷害，且
    犯後一再飾詞否認犯罪，未見悔意之犯後態度等一切情狀，
    量處有期徒刑3年10月，經核認事用法俱無不合，量刑亦屬
    妥適。被告上訴意旨猶執陳詞，否認犯行，為無理由，應予
    駁回。
據上論斷，應依刑事訴訟法第368條，判決如主文。
本案經檢察官陳玉珍到庭執行職務。   
中    華    民    國   100    年    3     月    2     日
                  刑事第十二庭審判長法  官  蔡永昌
                                    法  官  蔡新毅
                                    法  官  蘇隆惠
以上正本證明與原本無異。
如不服本判決，應於收受送達後10日內向本院提出上訴書狀，其
未敘述上訴之理由者並得於提起上訴後10日內向本院補提理由書
（均須按他造當事人之人數附繕本）「切勿逕送上級法院」。
                                    書記官  楊妙恩
中    華    民    國   100    年    3     月    2     日
附錄：本案論罪科刑法條全文
刑法第221條（強制性交罪）
對於男女以強暴、脅迫、恐嚇、催眠術或其他違反其意願之方法
而為性交者，處3年以上10年以下有期徒刑。
前項之未遂犯罰之。